【裁判字號】    97,訴,1288
【裁判日期】    970424
【裁判案由】    毒品危害防制條例
【裁判全文】
臺灣臺中地方法院刑事判決              97年度訴字第1288號
公  訴  人  臺灣臺中地方法院檢察署檢察官
被      告  甲○○
                    （另案在台灣臺中監獄執行中）
上列被告因毒品危害防制條例案件，經檢察官提起公訴（97年度
毒偵字第168號），被告於準備程序中就被訴事實為有罪之陳述
，經本院合議庭裁定由受命法官獨任進行簡式審判程序，本院判
決如下：
    主    文
甲○○施用第一級毒品，累犯，處有期徒刑壹年月。
    事    實
一、甲○○曾因竊盜案件，經本院以94年度中簡字第1982號判處
    有期徒刑4月確定；又因施用毒品案件，經本院以94年度訴
    字第2687號判處有期徒刑1年確定，前開2案接續執行，於96
    年3月4日縮刑期滿執行完畢。
二、甲○○於88年間，曾因施用毒品案件，經本院裁定送臺灣臺
    中看守所附設勒戒處所施以觀察勒戒後，經評定有繼續施用
    毒品之傾向，經臺灣臺中地方法院檢察署檢察官提起公訴並
    聲請強制戒治，刑責部分，由本院以88年度訴字第1180號判
    處有期徒刑7月確定；強制戒治部分，經本院以88年度毒聲
    字第2909號裁定送戒治處所施以強制戒治，於89年5月17日
    強制戒治執行完畢，翌日釋放出所。又於94年間，因施用毒
    品案件，經本院以94年度訴字第2687號判處有期徒刑1年確
    定。復於96年間，因施用毒品案件，經本院以96年度訴字第
    2210號判處有期徒刑1年1月確定。詎甲○○仍不知悔改，復
    基於施用第一級毒品海洛因之犯意，於96年11月2日22時許
    ，在其臺中縣太平市○○里○○路○段99巷25號5樓住處，以
    將海洛因摻水後以針筒注射血管之方式，施用海洛因1次。
    嗣於96年11月4日19時5分許，為警通知其至警局採尿送驗，
    結果呈可待因及嗎啡陽性反應，始悉上情。
三、案經臺中市警察局第一分局報請臺灣臺中地方法院檢察署檢
    察官偵查起訴。
    理    由
一、訊據被告甲○○對於上開犯罪事實坦承不諱，而被告於96年
    11 月4日，經警採尿送驗，發現其尿液中確呈嗎啡陽性反應
    ，有尿液代號與真實姓名對照表、中山醫學大學附設醫院檢
    驗科藥物檢測中心尿液檢驗報告、勘察採證同意書在卷可稽
    （警卷第3頁、第4頁、第5頁），是其有施用第一級毒品海
    洛因之事實，應可確信。又被告於88年間，曾因施用毒品案
    件，經本院裁定送臺灣臺中看守所附設勒戒處所施以觀察勒
    戒後，經評定有繼續施用毒品之傾向，經臺灣臺中地方法院
    檢察署檢察官提起公訴並聲請強制戒治，刑責部分，由本院
    以88年度訴字第1180號判處有期徒刑7月確定；強制戒治部
    份，經本院以88年度毒聲字第2909號裁定送戒治處所施以強
    制戒治，於89年5月17日強制戒治執行完畢，翌日釋放出所
    。又於94年間，因施用毒品案件，經本院以94年度訴字第26
    87號判處有期徒刑1年確定。復於96年間，因施用毒品案件
    ，經本院以96年度訴字第2210號判處有期徒刑1年1月確定之
    事實，有臺灣臺中地方法院檢察署刑案資料查註紀錄表、臺
    灣高等法院被告前案紀錄表在卷足憑。而被告前揭觀察勒戒
    執行完畢後迄本件行為時，雖已經滿5年，惟毒品危害防制
    條例於92年7月9日修正公布，自93年1月9日施行，其中第20
    條、第23條將施用毒品之刑事處遇程序，區分為「初犯」及
    「5年內再犯」、「5年後再犯」，依其立法理由之說明：「
    初犯」，經觀察、勒戒或強制戒治後，應為不起訴處分或不
    付審理之裁定，經觀察、勒戒或強制戒治執行完畢釋放後，
    「5年內再犯」者，因其再犯率甚高，原實施之觀察、勒戒
    及強制戒治既已無法收其實效，爰依法追訴或裁定交付審理
    ，至於經觀察、勒戒或強制戒治執行完畢釋放後，「5年後
    再犯」者，前所實施之觀察、勒戒或強制戒治已足以遮斷其
    施用毒品之毒癮，為期自新及協助其斷除毒癮，仍適用「初
    犯」規定，先經觀察、勒戒或強制戒治之程序，從而依修正
    後之規定，僅限於「初犯」及「5年後再犯」二種情形，始
    應先經觀察、勒戒或強制戒治程序，倘被告於5年內已再犯
    ，經依法追訴處罰，縱其第3次（或第3次以上）再度施用毒
    品之時間，在初犯經觀察、勒戒或強制戒治執行完畢釋放5
    年以後，已不合於「5年後再犯」之規定，且因已於「5年內
    再犯」，顯見其再犯率甚高，原實施觀察、勒戒或強制戒治
    ，已無法收其實效，即應依該條例第10條處罰（參最高法院
    95年5月9日95年第七次刑事庭會議決議）。是本件事證已明
    ，被告施用第一級毒品之犯行足堪認定。
二、按海洛因為毒品危害防制條例所定之第一級毒品，是核被告
    所為，係犯毒品危害防制條例第10條第1 項之施用第一級毒
    品罪。其持有第一級毒品海洛因，嗣進而施用之，持有之低
    度行為應為施用之高度行為所吸收，不另論罪。又被告曾因
    竊盜案件，經本院以94年度中簡字第1982號判處有期徒刑4
    月確定；又因施用毒品案件，經本院以94年度訴字第2687號
    判處有期徒刑1年確定，前開2案接續執行，於96年3月4日縮
    刑期滿執行完畢之事實，有臺灣臺中地方法院檢察署刑案資
    料查註紀錄表、臺灣高等法院被告前案紀錄表在卷足憑，其
    於執行完畢後5年內，故意再犯本件有期徒刑以上之罪，為
    累犯，應依刑法第47條第1項規定加重其刑。爰審酌被告前
    因施用毒品犯行，屢經觀察、勒戒及法院判處罪刑後，仍故
    態復萌，再予施用毒品不輟，無視於毒品對於自身健康之戕
    害及國家對於杜絕毒品犯罪之禁令，並審酌被告犯後坦承犯
    行，態度尚佳等一切情狀，量處如主文所示之刑。
據上論斷，應依刑事訴訟法第273條之1第1項、第299條第1項前
段、毒品危害防制條例第10條第1項、刑法第11條前段、第47條
第1項，判決如主文。
本案經檢察官乙○○到庭執行職務。
中    華    民    國    97    年     4    月    24    日
                  刑事第十五庭    法  官   柯雅惠
上正本證明與原本無異。
如不服本判決，應於送達後十日內向本院提出上訴狀（須附繕
本），上訴於台灣高等法院台中分院。
上訴書如未敘述理由，應於上訴期間屆滿後20日內補提理由書於
本院。
                                  書記官   鍾小屏
中    華    民    國    97    年     4    月    24    日
附錄：
毒品危害防制條例第10條
施用第一級毒品者，處六月以上五年以下有期徒刑。
施用第二級毒品者，處三年以下有期徒刑。


司法院資訊處製作；財團法人民間司法改革基金會備份。
